

Sungi Wetan, Kec. Pohjentrek, Kab. Pasuruan | 0895366662876 | danyalfiyandi12@gmail.com | danyalfiyandi.github.io/

Tentang Saya

Saya Lulusan S1 Teknik Elektro (Arus Lemah) di Universitas Islam Malang, Dengan Pemahaman IT Support dan Operator Komputer, memiliki pengalaman dalam mengelola sistem komputer dan menjalankan tugas-tugas teknis. Saya terampil dalam memantau kinerja sistem, menangani masalah teknis, dan memberikan dukungan teknis kepada pengguna. Saya juga berpotensi dalam mengoperasikan perangkat lunak dan hardware komputer, serta memiliki pengetahuan yang luas tentang jaringan komputer dan keamanan informasi. Tertarik pada bidang IT support, Operator Komputer dan Engineering.

Pengalaman Kerja

UD.Lancar Jaya 2023 - 2024 Asisten Manager

- Mengelola Dan Mengatur Administrasi perusahaan
- Melaksanakan dan Memahami Sistem Warehouse dan Logistik
- Melaksanakan dan Memahami Mesin dan Alur Produksi

PT. Nawasena Insan Permata 2022 - 2023

AI dan Jaringan

- Mengembangkan Algoritma Artificial Intellegence, Deep Learning dan Mechine Learning
- Melakukan Installasi Jaringan CCTV dan NVR
- Memperbaiki atau Troubleshooting Jaringan Komputer

Dinas Perhubungan Kabupaten Pasuruan (Magang) **Area Traffic Control System**

2021 - 2021

- Analisa Data Kendaraan
- Editing Gambar dan Video Operasi Microsoft Word dan Excel
- Membuat Algoritma Deteksi Klasifikasi dan Menghitung Kendaraan Menggunakan bahasa pemograman Python (Skripsi)

Catatan Sipil Kabupaten Pasuruan (Magang) **Operator Komputer dan Administrasi Jaringan**

- Administrasi Jaringan pada Server
- Analisa Data Penduduk
- Kontrol Jaringan Pada Mikrotik

Pendidikan

Universitas Islam Malang Teknik Elektro (Pendalaman Teknik Komputer)

IPK 3.38

- Mempelajari pada bidang Komputer terbarukan
- Mempelajari Arsitektur Jaringan
- Mempelajari Pemograman Komputer

SMK Yadika Bangil 2015 - 2018

Teknik Komputer dan Jaringan

- Praktisi Installasi Komputer
- Praktisi Installasi Jaringan Komputer
- Installasi Sistem Operasi Windows dan Linux

2017 - 2017

2018 - 2023

Skill

Operasi Komputer		Administrasi Jaringan	
•	Installasi Hardware PC / Laptop Installasi Sistem Operasi Troubleshooting Hardware dan Software Management Data Buckup dan Recovery Mysql Database Arduino	 Sistem Operasi Debian Server dan Linux S Management Protokol Jaringan Dasar Keamanan Jaringan Troubleshooting dan Diagnostik Jaringan Virtualisasi dan Cloud Computing 	Server
Mi	crosoft Office	Programmer	
•	Microsoft Office Word Microsoft Office Power Point Microsoft Office excel	 Pemograman Dasar Pemograman Bahasa C++ Pemograman Bahasa Python Pemograman Bahasa HTML 	
0	ganisasi		
Hi •	mpunan Mahasiswa Elektro Wakil CEO Devisi Humas CEO Devisi Keradioan		2021 - 2022
D-	dio Pro.M.El FM		2021 - 2022
•	Station Manager/ Ketua Umum Radio Pro.M.El FM		2021 - 2022
•	Bendahara Umum		
Se	ertifikasi		
•	Fortigate Firewall Untuk Pemula ID-Networkers Kredensial: 1716734726-11685-31888		2024
•	Introduction Virtualization With Proxmox VID-Networkers Kredensial: 1708527681-10187-31888	E	2024
•	Start Your Career With Mikrotik ID-Networkers Kredensial: 1709131692-10300-31888		2024
•	Test Of English Proficiency (TEP) Foreigh Languange Development Center Skor 450		2023
•	Intro to Data Analytics RevoU Mini Course Verify at https://certificates.revou.co/dany-alfiyandi-certificate-	completion-damc22.pdf	2022
•	Microsoft Office Spesialist (Word 2019 Asso Certiport Microsoft Skor 972 Kredensial : Lcz3-sFKJ	ociate)	2021
•	Kredensial Micro Mahasiswa Indonesia (KK Technopreneur Berbasis Internet Of Things Skor A (>80)	MI)	2021